【裁判字號】    91,交訴,204
【裁判日期】    920326
【裁判案由】    過失傷害等
【裁判全文】
臺灣臺中地方法院刑事判決                        九十一年度交訴字第二四號
    公  訴  人  臺灣臺中地方法院檢察署檢察官
    被      告  乙○○
    選任辯護人  陳武璋律師
右列被告因過失傷害等案件，經檢察官提起公訴（九十一年度偵字第一七００二號）
，本院判決如左：
    主  文
乙○○因過失傷害人致重傷，處有期徒刑柒月；又駕駛動力交通工具肇事，致人傷害
而逃逸，處有期徒刑捌月。應執行有期徒刑壹年貳月。
    事  實
一、乙○○於民國九十一年三月十七日下午八時十五分許，駕駛車號ＭＯˍ八九０一
    號自用小客車，沿台中縣潭子鄉○○路，由中山路往仁愛路方向行駛，途經潭子
    鄉○○路一四三號前，原應注意汽車行駛時，駕駛人應注意車前狀況，並隨時採
    取必要之安全措施，而依當時情況，並無不能注意之情形，竟疏於注意，致擦撞
    黃滄明所有停放於路邊之車號ＯＰˍ二二二０號自用小客貨車後，再撞擊行走於
    路邊之甲○○，致甲○○倒地，受有右側硬膜下出血合併高腦壓、左側腓骨骨折
    之重傷害；詎乙○○於駕車肇事致人受傷後，竟未下車處理善後，反逕行駕車逃
    逸，嗣經台中縣警察局豐原循線查獲。
二、案經甲○○訴由台中縣警察局豐原分局報請臺灣臺中地方法院檢察署檢察官偵查
    起訴。
    理  由
一、訊據被告乙○○雖矢口否認有公共危險等犯行，並辯稱：「我感覺沒有撞擊行人
    和車子，因為車子有放音樂，所以擦撞到路邊車子都沒有感覺，我是到警局做筆
    錄時才知道的」、「我沒有辦法確定有無經過該地，我都不知道」、「車子年代
    已久，不知道為何受損，車子擋泥板本來就要掉了」、「當天完全記不起來了，
    當時是有感冒，有吃感冒藥」云云，惟查被告確有於右揭時地駕車經過，業據被
    告乙○○於警訊及偵查中坦承不諱，此並經被告於審理中確認偵查中所言事發當
    時為伊開車無誤。且被告於偵查中並細述開車之方向及路線，故被告於審理中所
    稱不記得、不知道云云，明顯為畏罪卸責之詞。而遺留於現場之保險桿碎片與被
    告駕駛肇事之車輛車號ＭＯˍ八九０一號自用小客車比對完全相符，且被擦撞之
    車號ＯＰˍ二二二０號自用小客貨車右後方留有與被告汽車顏色相符之自色車漆
    並有卷附照片可參。而該保險桿及車漆係經撞擊後所留下，亦經目擊證人陳進樹
    證述在卷。而被告當天經過肇事現場之精神狀態是否無法知悉有撞擊人、車，致
    其擅離現場，依被告前後所稱：吃感冒藥、喝感冒藥（見偵卷第廿九頁背面）、
    放音樂等原因，不但前後不合，且被告均未能舉證，應不足採，且依被告先撞到
    汽車，及該汽車之刮痕甚長之情形，被告之汽車不可能毫無震動，被告亦不可能
    不警覺，而依被告於撞到被害人後竟仍能將該車開返家中，則其精神狀態亦應不
    致於有顯異於常人之處。而依被害人甲○○受傷之處為左側腓骨骨折、右側硬膜
    下出血合併高腦壓，亦與目擊證人陳進樹所稱：係人被撞後再由車上跌落所受之
    傷害並無不合。而被告雖辯稱伊汽車引擎蓋上並未受損云云，惟依偵卷第廿三頁
    下面之照片亦可看出引擎蓋上略呈凹陷之情形，而以保險桿之製作，若有因老舊
    而掉落，亦因整塊掉落，而不可能僅其中一部分斷裂掉落，故其所辯均無足採，
    被害人應係為被告之汽車所撞擊無誤。此外並有道路交通事故調查報告表、診斷
    證明書、車籍作業系統｜查詢認可資料、身心障礙手冊各一紙及照片十四幀附卷
    可稽。按汽車行駛時，駕駛人應注意車前狀況，並隨時採取必要之安全措施，道
    路交通安全規則第九十四條第三項定有明文。本件被告乙○○駕駛自用小客車自
    應注意上述道路交通安全規則之規定，且依當時狀況，又非不能注意，竟疏未注
    意，以致肇事，並致甲○○受傷，被告顯有過失；又本件甲○○之受傷，係因被
    告之未注意車前狀況所致，自與被告之過失行為，有相當因果關係，又被害人甲
    ○○目前為右側外傷性硬膜體下出血開顱手術，右側肢體全癱，左側肢體半癱，
    語言及記憶障礙，無法自行行動，須他人長期照顧，屬重傷程度，有童綜合醫院
    九十二年一月十日（九二）童醫字第０三八號函一份在卷可憑。事證已臻明確，
    被告犯行堪以認定。
二、核被告所為係犯刑法第二百八十四條第一項後段、第一百八十五條之四之罪。被
    告所犯上開二罪間，犯意各別，行為互殊，應予分論併罰。爰審酌被告因非輕之
    過失，導致被害人甲○○因本件車禍事故受有重傷，而被告肇事後非但未報警救
    護，反棄受傷之被害人甲○○於不顧，甚為可訾，應予非難；兼衡及被告之素行
    ，犯後仍飾詞否認，及尚未與被害人甲○○達成民事和解等一切情狀，分別量處
    如主文所示之刑，並定應執行之刑，以資懲儆。
據上論斷，應依刑事訴訟法第二百九十九條第一項前段，刑法二百八十四條第一項後
段、第一百八十五條之四、第五十一條第五款，罰金罰鍰提高標準條例第一條前段，
判決如主文。
中      華      民      國    九十二    年      三      月    廿六    日
                                   台灣台中地方法院交通法庭
           法  官   王  靜  秋
右正本證明與原本無異。
如不服本判決，應於判決送達後十日內向本院提出上訴狀，上訴於臺灣高等法院臺中
分院（須附繕本）。
                                        書記官
中      華      民      國    九十二    年      三      月    廿六    日
附錄論罪科刑法條
刑法第二百八十四條第一項
    因過失傷害人者，處六月以下有期徒刑、拘役或五百元以下罰金，致重傷者，處
    一年以下有期徒刑、拘役或五百元以下罰金。
刑法第一百八十五條之四：
    駕駛動力交通工具肇事，致人死傷而逃逸者，處六月以上五年以下有期徒刑。


司法院資訊處製作；財團法人民間司法改革基金會備份。
